臺灣花蓮地方法院刑事判決　　　　　　　　　　　　　　九十三年度易緝字第二號
　　公　訴　人　臺灣花蓮地方法院檢察署檢察官
　　被　　　告　子○○
右列被告因竊盜案件，經檢察官提起公訴（九十一年度偵緝字第四四號）及移
審理（台灣板橋地方法院檢察署九十一年度偵字第二九六六號、第一一０五０號、第
一四二二一號），本院判決如左：
    主  文
子○○攜帶兇器竊盜，處有期徒刑柒月，緩刑肆年。
    事  實
一、子○○意圖為自己不法之所有，於民國九十年六月十九日晚間八時許，在花蓮縣
    花蓮市○○路上某處，持客觀上具有危險性之他人所有之梅花扳手一支，竊取辛○○所有之ＰＱＦ–八四三號機車車牌一面（該機車業經售予宋文賢，但未過戶
    ），得手後懸掛於自己所騎乘之機車上以逃避交通違規之查緝。同日晚間十一時
    十五分許，子○○騎乘該車，行經花蓮縣秀林鄉和平村和平郵局前，因交通違規
    事件，為警方查扣上開車牌一面。嗣因辛○○於同年月六月二十七日，至花蓮監
    理站申請遺失換牌，經該監理站人員發覺有異，乃報警偵辦而查獲上情。
二、案經花蓮縣警察局吉安分局報告台灣花蓮地方法院檢察署檢察官偵查起訴。
    理  由
壹、有罪部分：
一、訊據被告子○○於本院審理時坦承前揭犯行不諱，核與被害人辛○○、證人宋文
    賢指述失竊之情節大致相符，並有花蓮縣警察局舉發違反道路交通管理事件通知
    單二紙、汽（機）車各項異動登記書一紙等影本在卷可按，被告之自白堪認與事
    實相符，應予採信。本件事證明確，被告之犯行洵堪認定，應依法論科。
二、查被告是攜帶鐵製之十號梅花扳手為工具以竊取前開車牌一面，業據被告本院審
    理時供述明確（見本院九十三年三月十一日審判筆錄第八頁），按鐵製之梅花扳
    手，乃屬質地堅硬之金屬物品，無論被告在主觀上是否意在行兇或便利行竊，在
    客觀上仍具有行兇之危險性，堪認屬於兇器無訛。其攜帶兇器而竊盜，核其所為
    ，係犯刑法第三百二十一條第一項第三款之攜帶兇器竊盜罪。公訴人認被告所為
    係犯刑法第三百二十條第一項之竊盜罪，雖有未洽，惟其竊盜之基本社會事實相
    同，爰變更起訴法條。爰審酌被告之素行、犯罪動機、目的、手段、所生之危害
    及犯罪後坦承犯行之態度等一切情狀，量處如主文所示之刑。又被告於八十三年
    間雖曾因違反肅清煙毒條例案件，經法院判處有期徒刑二年二月，緩刑三年確定
    ，惟其緩刑期滿未經撤銷，此有台灣高等法院被告全國前案紀錄表一份附卷可按
    ，其前開刑之宣告已失其效力，與未曾受徒刑之宣告無異，審酌被告經此偵審程
    序，應已知悔悟，無再犯之虞，爰併予宣告緩刑四年，以啟自新。至於被告用以
    行竊之梅花扳手並未扣案，且非被告所有之物，業據被告於本院審理時供述明確
    ，爰不另予宣告沒收，併此敘明。
貳、併案審理部分：
一、併辦意旨另以：被告子○○基於概括之犯意，與丑○○、丙○○意圖為自己不法
    之所有，先後於附表所示之時間、地，點或以Ｔ型起子之兇器，或以自備鑰匙，
    竊取如附表所示之財物，因認被告子○○另涉犯刑法第三百二十條第一項、第三
    百二十一條第一項第一款、第三款、第四款之罪嫌。
二、按犯罪事實應依證據認定之，無證據不得認定其犯罪事實，刑事訴訟法第一百五
    十四條第二項定有明文。又認定不利於被告之事實，須依積極證據，苟積極證據
    不足為不利於被告事實認定時，即應為有利於被告之認定，更不必有何有利之證
    據（最高法院三十年上字第八一六號判例）；而所謂「積極證據足以為不利被告
    事實之認定」係指據為訴訟上證明之全盤證據資料，在客觀上已達於通常一般之
    人均不致於有所懷疑，而得確信被告確曾犯罪之程度，若未達到此一程度，而有
    合理懷疑之存在時，即無從為有罪之認定（最高法院七十六年台上字第四九八六
    號判例）。訊據被告子○○堅詞否認右揭併案之竊盜犯行，辯稱：並不認識丙○○，而丑○○是在我工作的修車廠找我去蘇花公路，把壞掉的車子拖回來修車廠
    ，後來老闆說，警察有把車子找回去等語。而公訴人認被告涉有前揭犯行，無非
    是以同案被告丑○○之自白、被害人己○○、戊○○、癸○○、壬○○、乙○○
    、庚○○、甲○○之指述為其論據。經查：證人丑○○於警詢時及檢察官偵查中
    雖供稱其與子○○、丙○○共組竊盜集團，或其與子○○一組，或與丙○○一組
    ，其負責專門開車門及引擎，子○○負責開挖土機及把風，丙○○負責開電引車
    、拖板車及把風，而於附表所示之時、地竊取如附表所示之財物等語，然丑○○
    於本院審理時證稱：是經過丙○○之介紹認識子○○，當時是自台北專程到花蓮
    後火車站附近來認識被告，以便介紹工作的，但認識被告時不清楚被告做什麼工
    作，他當時的衣服髒髒的，朋友說被告好像再做水泥工；不是被告與我一起去偷
    車子，與我一起偷車的人比較胖等語，所述與其共同竊車之人並非被告，與其在
    警詢時及偵查中之證詞不同，且既稱專程花蓮來認識被告以介紹工作卻又稱不清
    楚被告之工作，所述顯不合理，其證詞是否可信，已有可疑；另證人丙○○於本
    院審理時亦證稱：與丑○○認識二十多年，當時我是老闆，丑○○是工人，但不
    認識被告，於九十一年四月間，丑○○到桃園永美街我的住處叫我幫忙介紹賣玻
    璃纖維，但那是贓物，結果我因此涉嫌贓物罪，並被法院判刑四月，因此與丑○○結下深仇大恨，並暗中調查丑○○，發現他開的賓士車及一台喜美車都是贓物
    ，並向警方檢舉，所以丑○○恨我，就到處咬我跟他一起犯罪等語，是以依證人
    丙○○所言，其並不認識被告，則證人丑○○所稱與丙○○、子○○三人共組竊
    盜集團行竊云云，亦嫌無據；再者，證人丙○○曾於九十年五月間，至桃園縣警
    察局桃園分局大樹分駐所向警員黃福源、吳振盛告發丑○○涉有竊盜犯行，致丑
    ○○因此遭警逮捕移送法辦，丑○○向並稱不會讓他（即丙○○）好過等情，有
    台灣板橋地方法院檢察署檢察官九十一年度偵字第一四二二一號、九十一年度偵
    緝字第七六一號不起訴處分書一份在卷可按，足認證人丑○○曾有挾怨誣指他人
    犯罪之情形，其證詞之可信度堪慮，是以證人丑○○之指述，既有上述可疑之處
    ，自不足以作為認定被告有為如附表之竊盜犯行之唯一證據。此外，公訴人所提
    被害人戊○○、癸○○、壬○○、乙○○、庚○○、甲○○等人證，均只能證明
    彼等確實有車輛或財物遭竊之事實，對於究竟竊嫌為何人，並無法證明；被害人
    己○○部分，係丑○○於八十九年九月間獨自一人行竊連結車駕照之被害人，與
    被告移送併案審理部分並無關連（應係公訴人誤引為證據），從而，依公訴人所
    指之證據，並無從令本院產生被告涉犯如附表所示之竊盜犯行之確切心證，故被
    告此部分之竊盜罪嫌既無從證明，本院自無從併予審理，附此敘明。
三、據上論結，應依刑事訴訟法第二百九十九條第一項前段、第三百條，第三百二十
    一條第一項第三款、第七十四條第一款，判決如主文。
本案經檢察官丁○○到庭執行職務。
中　　　華　　　民　　　國　　九十三　　年　　　三　　　月　　 三十 　　日
                                臺灣花蓮地方法院刑事第二庭
                                    審判長法官
                                    法    　官
                                    法    　官
右正本證明與原本無異。
如不服本判決，應於送達後十日內，向本院提出上訴狀。（應抄附繕本）
                                    法院書記官
中　　　華　　　民　　　國　　　七十□　　　年　　□□　　月　　□□　　日
附表：
┌──┬─────┬──────┬────┬────────┬────┬─────┐
│編號│犯罪時間  │犯罪地點    │被害人  │竊取行為、財物  │行為人  │所犯法條  │
├──┼─────┼──────┼────┼────────┼────┼─────┤
│一  │90.5.31日 │桃園縣蘆竹鄉│戊○○  │HRF-905號機車。 │丑○○  │第 212條  │
│    │          │南崁路1段112│        │身分證。        │子○○  │第321條第1│
│    │          │號          │        │駕照。          │        │項第3款   │
│    │          │            │        │二吋人頭照一組。│        │          │
│    │          │            │        │                │        │          │
│    │          │            │        │以T型起子行竊。 │        │          │
├──┼─────┼──────┼────┼────────┼────┼─────┤
│二  │90.7.1日  │花蓮市國強里│三永工程│5F-865號特營大貨│丑○○  │第321條第1│
│    │          │62-5號前    │公司    │車（後尋獲）    │子○○  │項第3款、 │
│    │          │            │庚○○  │                │        │第4款     │
│    │          │            │        │以T型起子行竊   │丙○○  │          │
├──┼─────┼──────┼────┼────────┼────┼─────┤
│三  │90.8月初  │花蓮縣吉安鄉│不詳    │一部曳引車      │丑○○  │第320條   │
│    │          │公所停車場  │    │                │子○○  │          │
│    │          │            │        │                │        │          │
├──┼─────┼──────┼────┼────────┼────┼─────┤
│四  │90.9.16日 │板橋市○○路│癸○○  │FT-2918號自小客 │丑○○  │第321條第1│
│    │          │2段         │        │車              │子○○  │項第3款、 │
│    │          │            │        │                │        │第4款     │
│    │          │            │        │以T型起子行竊   │丙○○  │          │
├──┼─────┼──────┼────┼────────┼────┼─────┤
│五  │90.10月   │花蓮縣吉安鄉│壬○○  │竊AJ-778號拖板車│丑○○  │第321條第1│
│    │          │公所停車場  │        │未果。          │子○○  │項第3款、 │
│    │          │            │        │                │        │第4款。   │
│    │          │            │        │以T型起子行竊   │丙○○  │第321條第2│
│    │          │  │        │                │        │項。      │
├──┼─────┼──────┼────┼────────┼────┼─────┤
│六  │90.10月   │花蓮縣吉安鄉│壬○○  │竊車未果，轉而拿│丑○○  │第321條第1│
│    │          │公所停車場  │        │走壬○○放於車內│子○○  │項第3款、 │
│    │          │            │        │之身分證、駕照、│        │第4款     │
│    │          │            │        │健保卡等證件。  │丙○○  │          │
├──┼─────┼──────┼────┼────────┼────┼─────┤
│七  │91.1.25日 │台北市內湖區│乙○○  │竊GB-768號拖板車│丑○○  │第321條第1│
│    │          │新湖一路    │        │及尖嘴鉗13支    │子○○  │項第3款、 │
│    │          │            │        │                │        │第4款     │
│    │          │            │        │以T型起子行竊   │丙○○  │          │
├──┼─────┼──────┼────┼────────┼────┼─────┤
│八  │91.1.26日 │台北市文山區│甲○○  │PC300-5挖土機一 │丑○○  │第321條第1│
│    │          │秀明路2段117│        │部              │子○○  │項第4款   │
│    │          │號          │        │                │        │          │
│    │          │            │        │                │丙○○  │          │
└──┴─────┴──────┴────┴────────┴────┴─────┘
